【裁判字號】    99,監,70
【裁判日期】    991229
【裁判案由】    選定監護人
【裁判全文】
臺灣宜蘭地方法院民事裁定                99年度監字第70號
聲  請  人  楊素芬
上列聲請人聲請選定監護人事件，本院裁定如下：
    主  文
選定楊素芬（女，民國○○○年○月○○日生，身份證統一編號：
Ｚ000000000）、楊麗玉（女，民國○○○年○月○○日生，身份
證統一編號：Ｚ000000000）為受監護宣告之人楊曾秀蓮（女，民
國○○年○月○○○日生，身份證統一編號：Ｚ000000000）之共
同監護人。
指定楊懷仁（女，民國○○○年○月○日生，身份證統一編號：
Ｚ000000000）為會同開具財產清冊之人。
聲請程序費用新臺幣壹仟元由聲請人負擔。
    理  由
一、聲請意旨略以：受監護宣告之人楊曾秀蓮前於民國九十五年
    四月四日，經本院以九十五年度禁字第十二號裁定宣告為禁
    治產人確定後，受監護宣告之人楊曾秀蓮之夫楊金水依法為
    法定監護人。惟楊金水已於九十九年十一月十八日死亡，爰
    請選定受監護宣告之人楊曾秀蓮之女楊素芬、楊麗玉為受監
    護宣告之人楊曾秀蓮之共同監護人，並指定受監護宣告之人
    楊曾秀蓮之女楊懷仁為會同開具財產清冊之人等語。
二、按法院為監護之宣告時，應依職權就配偶、四親等內之親屬
    、最近一年有同居事實之其他親屬、主管機關、社會福利機
    構或其他適當之人選定一人或數人為監護人，並同時指定會
    同開具財產清冊之人，民法第一千一百十一條定有明文可資
    參照。次按，法院選定監護人時，應依受監護宣告之人之最
    佳利益，優先考量受監護宣告之人之意見，審酌一切情狀，
    並注意下列事項：(一)受監護宣告之人之身心狀態與生活及財
    產狀況。(二)受監護宣告之人與其配偶、子女或其他共同生活
    之人間之情感狀況。(三)監護人之職業、經歷、意見及其與受
    監護宣告之人之利害關係。(四)法人為監護人時，其事業之種
    類與內容，法人及其代表人與受監護宣告之人之利害關係。
    民法第一千一百十一條之一亦已明定。末按，民法規定之禁
    治產或禁治產人，自民法總則中華民國九十七年五月二日修
    正之條文施行後，一律改稱為監護或受監護宣告之人。民法
    總則施行法第四條之一亦定有明文。合先敘明。
三、聲請人主張各情，業據到庭陳述綦詳，並提出死亡證明書、
    戶籍謄本及同意書等件在卷為證，且經本院調閱九十五年度
    禁字第十二號宣告禁治產人事件民事卷宗核閱無誤。又依證
    人即受監護宣告之人楊曾秀蓮之女楊懷仁到庭結證：其母楊
    曾秀蓮現與楊素芬、楊素真同住，並由楊素芬、楊素貞共同
    照顧，楊麗玉經常探望、照顧或帶同楊曾秀蓮至醫院就醫等
    語，佐以卷附楊素真、楊素芬、楊素霞、楊懷仁、楊麗玉、
    楊琬儀均同意楊素芬、楊麗玉共同監護其母楊曾秀蓮而出具
    之同意書，顯徵楊素芬與楊麗玉除有監護受監護宣告之人楊
    曾秀蓮之能力與意願，亦能期其等可為受監護宣告之人之利
    益全力監護。另楊懷仁同為受監護宣告之人楊曾秀蓮之女，
    指定其為會同開具財產清冊之人，堪認亦屬受監護宣告之人
    之最佳利益且能確實執行會同開具財產清冊之責。秉此，本
    院基於受監護宣告之人楊曾秀蓮之最佳利益，復查無不宜由
    楊素芬、楊麗玉共同監護受監護宣告之人及由楊懷仁擔任會
    同開具財產清冊之人之法定事由，爰依法併予選定楊素芬、
    楊麗玉擔任受監護宣告之人楊曾秀蓮之共同監護人，並指定
    楊懷仁為會同開具財產清冊之人如主文。
四、依非訟事件法第一百三十九條之二第一項、第一百三十八條
    第二項、第一百二十二條第三項規定，裁定如主文。
中    華    民    國    99    年    12    月    29    日
                  臺灣宜蘭地方法院家事法庭
                      法  官  陳嘉年
以上正本與原本無異。
如不服本裁定，應於裁定送達後10日內向本院提出抗告狀（應附
繕本）。
中    華    民    國    99    年    12    月    29    日
                      書記官  林家妮

司法院資訊處製作；財團法人民間司法改革基金會備份。
